

Asep Diana Saefulloh

IT Support

phone: 085722858445 Whattsap: 085722858445 email: adianasaefulloh05@gmail.com website: https://asepdiana01.github.io

PROFILE

Saya freshgraduate Iulusan Teknik Mesin yang beralih konsentrasi ke dunia teknologi dan informasi, mampu bekerja secara individu berkolaborasi dengan tim, bekerja dengan tepat dan mengutamakan kepuasan request, selalu Up to Date terhadap perkembangan teknologi dan informasi, dan saat ini saya berusia 26 Tahun dengan berbekal keahlian yang sangat diandalkan di era 4.0 sekarang. saya memiliki keahlian di bidang Design Grafis seperti Corel Draw dan Photoshop, Frontend Web, Program Office dan skill editing video seperti Filmora.

EXPERTISE

HTML

CSS

PHP

Codeigniter

JavaScript

Boostrap

Vue Js

WORKING EXPERIENCE

2019 – Sekarang

Kwartir Cabang Gerakan Pramuka Kota Bandung

Staff Humas dan Media Informatika

2017 - 2019

PT Holicindo Pratama

Staff Warehouse

2015 - 2018

PT Securindo Packatama Indonesia

Staff Administrasi

EDUCATION

Universitas Informatika dan Bisnis Indonesia (2020 – sekarang)

Teknik Informatika .

SMK Widya Dirgantara (2011 – 2014)

Teknik Mesin

LEADERSHIP & ORGANIZATION EXPERIANCE

Pusat Informasi Pramuka (2019 – sekarang)

Sekretaris 1

Dewan Kerja Pramuka Kota Bandung (2015 – 2021)

Kepala Bidang Penelitian dan Evaluasi